最高法院刑事裁定　　　　　　　　　　111年度台抗字第196號
抗　告　人　王士朋
上列抗告人因違反毒品危害防制條例案件，不服臺灣高等法院臺
中分院中華民國110年12月29日駁回其聲請再審之裁定（110年聲
再字第306號），提起抗告，本院裁定如下：
    主  文
抗告駁回。
    理  由
本件抗告人王士朋因違反毒品危害防制條例案件，對原審法院
  107年度上訴字第1191號確定判決，依刑事訴訟法第420條第 1
  項第6 款規定聲請再審，其聲請理由如原裁定理由欄（下稱理
  由欄）所載。原裁定則以其聲請，或違背程序規定而與法未
  合，或與刑事訴訟法第420條第1項第6 款規定之要件不符而無
  理由，至聲請調查證據部分，核無必要，而予駁回。
再審之聲請，經法院認為無再審理由者，以裁定駁回後，不得
  更以同一原因聲請再審，刑事訴訟法第434條第1項、第3 項定
  有明文。而所謂同一原因，係指同一事實之原因而言。抗告人
  於原審執以聲請再審之理由，除理由欄聲請意旨㈠前段所憑
  聲證4至聲證8之事證外，其餘聲請意旨所載各節，原裁定已說
  明抗告人前曾執上開同一原因事實為據聲請再審，經原審法院
  及本院以其再審聲請無理由予以駁回確定（原審109 年度聲再
  字第101號、本院109年度台抗字第1435號），因認本件此部分
  再審聲請，違背刑事訴訟法第434條第3項，不合法律上程式，
  應從程序上予以駁回，並無不合。抗告意旨執以指摘原裁定混
  淆程序、實體等事項，並違背再審發現真實之制度目的云云，
  顯係無視原裁定上開說明及法律規定，徒憑己意，恣意指摘，
  難認有理由。
按因發現新事實或新證據，單獨或與先前之證據綜合判斷，足
  認受有罪判決之人應受無罪、免訴、免刑或輕於原判決所認罪
  名之判決者，為受判決人之利益，得聲請再審，刑事訴訟法第
  420條第1項第6 款定有明文。是須該新事實或新證據，確實足
  以動搖原確定判決所認定之犯罪事實，足認受有罪判決之人應
  受更有利之判決，方能依該條款准許再審。而聲請再審案件之
  事證，於判斷是否符合此要件，當以客觀存在之經驗法則、論
  理法則為審查，尚非任憑聲請人之主觀、片面自我主張為斷。
  至聲請人所提出或主張之新事實、新證據，若自形式上觀察，
  核與原確定判決所確認之犯罪事實無所關聯，抑或無從動搖該
  事實認定之心證時，當無庸贅行其他之調查，自不待言。原裁
  定針對理由欄聲請意旨㈠前段執之聲證4至聲證8等事證部分
  ，已說明原確定判決依抗告人坦承製造大麻犯行之供述、葉晉
  豪之證詞、毒品鑑定書及扣案物品等相關證據資料，綜合研判
  ，論處其製造第二級毒品罪刑，並非僅憑抗告人或葉晉豪之供
  述為證據，而縱以聲請意旨所指實質上證據價值未經審酌判斷
  之聲證4至聲證8之查緝（草屯）現場影片光碟及截圖、查緝（
  草屯）現場照片、（草屯）現場勘驗照片，無論單獨或與卷內
  資料綜合判斷，仍無足動搖原確定判決認定之製造毒品事實。
  至聲請勘驗查緝（南投縣草屯鎮）現場光碟、傳喚警員石欣明
  ，與調取南投縣○○鎮○○路現場搜索錄影檔案並勘驗，同無
  從動搖該犯罪事實之認定，均無調查之必要等旨。已詳述其認
  定聲請意旨此部分所執，與前述規定聲請再審事由不符，以及
  不依其聲請調查證據之論據，經核並無違誤。又原裁定既已詳
  述如何認定警方在南投縣草屯鎮查緝現場，自車號000-0000號
  自小客車副駕駛座背包內扣得之大麻花1 包，係葉晉豪收集自
  抗告人留在南投縣○○鎮○○路之乾燥大麻花所得等旨所依憑
  之證據及理由，則縱依抗告人所提之查緝現場影片，可證該背
  包旁尚有一只袋子，而未經查扣，亦不影響原裁定以本件聲請
  再審所執各節，不足以動搖原確定判決犯罪事實認定之本旨。
  抗告意旨，猶執陳詞泛言卷內並無任何大麻成品之照片或證據
  ；而現場查獲之大麻花，乃葉晉豪所有，並非抗告人所製造；
  又證物清單未見在上開自小客車背包旁之袋子，及該袋內所裝
  之物，是否為原確定判決所稱之「大麻1 包」，上開疑義俱未
  見原確定判決調查；另抗告人在查緝現場已遭警方壓制，如何
  抗議警方撿拾拼湊之舉？況抗告人於偵查中亦為扣案物非大麻
  花，是警員從地上掃的大麻枯葉之供述，且承認轉讓葉晉豪大
  麻之單位為1根，並非1包云云，無非係置原裁定已明白論敘之
  事項於不顧，而對於原確定判決採證認事之職權行使，重為爭
  辯，漫事指摘原裁定該部分認定違法、不當，亦無理由。又本
  院為法律審，並不調查新證據，抗告人於原審裁定後，提出閱
  卷聲請狀、法院傳票、租賃契約書等文書影本，自無從審酌，
  附此敘明。
其餘抗告要旨，無非係就原裁定已為說明之事項，或原確定判
  決認事用法職權之行使，依憑己意任意爭執，同難認有理由。
  綜上，應認本件抗告為無理由，予以駁回。
據上論結，應依刑事訴訟法第412條，裁定如主文。
中    華    民    國   111    年    5     月    19    日
                  刑事第三庭審判長法  官  徐  昌  錦  
                                  法  官  林  恆  吉  
                                  法  官  侯  廷  昌  
                                  法  官  洪  兆  隆  
                                  法  官  江  翠  萍  
本件正本證明與原本無異
                                  書記官
中    華    民    國   111    年    5     月    25    日